# 新收入准则下汽配行业的收入确认问题

提问人：ximing74 时间：2019-04-24 22:47:23
尊敬的陈版、各位同行：
我想请教新收入准则控制权转移模型下，弱势的汽配厂商如何对强势的主机厂确认收入的麻烦问题。
我接触的一家汽配厂商主要为主机厂生产汽车内饰塑料件和座椅等。目前的操作模式是按照主机厂的技术指标，生产成品，然后发运往主机厂，主机厂将产品投入生产线，汽车下线以后，主机厂按照当月耗用的内饰件和座椅数量，与汽配厂商确认应结算的收入金额。
按照现行的风险报酬转移模型，一般将主机厂的结算单据视为对产品的验收环节，在这个环节上确认风险报酬得到了转移，以此确认收入。这样汽配厂的财务收入确认和业务流程中的收入确认高度吻合。
新收入准则采用控制权转移作为收入确认的核心标志，汽配厂将内饰件和座椅运送至主机厂指定的仓库的时候控制权就已经发生了转移。而且内饰件和座椅都是按照主机厂的技术指标生产的，只适配某一种专用车型。如果按照新收入准则，此时汽配厂就应该确认收入。
那么，问题来了，汽配厂一旦按照新收入准则确认收入，必然造成财务上收入确认先于业务上的收入确认（主机厂不认可汽配厂已发往仓库的产品，只认可自己已经下线的汽车中耗用的产品，也只按后者结算）。这样就给财务造成了很大的困扰，特别是在汽配厂需要对账或函证的时候。
对于这样财务先于业务确认收入的问题，请问是否有比较好的解决办法，已上市的汽配厂在适用新收入准则的时候是如何考虑的呢？

回答人：chenyiwei
控制权转移需综合考虑新收入准则第十三条所列各项要素判断，以确定其是否符合 “能够主导该商品的使用并从中获得几乎全部的经济利益” 的定义。
对照这些因素来看，预计新旧准则下收入确认时点差异不大。